【裁判字號】    92,訴,609
【裁判日期】    920403
【裁判案由】    毒品危害防制條例
【裁判全文】
臺灣板橋地方法院刑事判決                          九十二年度訴字第六九號
    公  訴  人  臺灣板橋地方法院檢察署檢察官
    被      告  甲○○
右列被告因違反毒品危害防制條例案件，經檢察官提起公訴（九十二年度毒偵字第二
七七號），本院判決如左：
    主  文
甲○○施用第一級毒品，累犯，處有期徒刑柒月；又連續施用第二級毒品，累犯，處
有期徒刑肆月，扣案之安非他命壹包（毛重零點玖公克）沒收銷燬。應執行有期徒刑
玖月，扣案之安非他命壹包（毛重零點玖公克）沒收銷燬。
    事  實
一、甲○○曾於民國（下同）八十七年間因違反麻醉藥品管理條例等案件，經本院判
    處應執行有期徒刑八月確定，嗣入獄執行，並於八十九年一月二十日縮短刑期執
    行完畢，其前因施用毒品案件，經本院依檢察官聲請以八十七年度毒聲字第八二
    一號裁定送觀察、勒戒後，因有繼續施用毒品之傾向，嗣再經本院以八十七年度
    毒聲字第一五七一號裁定施以強制戒治，於八十八年八月十六日戒治期滿，並經
    臺灣板橋地方法院檢察署檢察官於八十八年九月二十日以八十八年度戒毒偵字第
    二八號不起訴處分書為不起訴處分確定在案，詎甲○○猶不知悔改，在該不起訴
    處分後五年內，基於施用第一級毒品海洛因之犯意，於九十二年一月八日，在其
    位於臺北縣板橋市○○路一七四巷三七之二號三樓住處，以將海洛因攙在香煙內
    吸用之方式，施用海洛因一次；甲○○又基於施用第二級毒品安非他命之概括犯
    意，自九十一年二月間起，至九十二年一月九日止，連續在臺北縣土城市○○街
    十二巷十號二樓，以將安非他命置於玻璃球內燒烤而吸取煙霧之方式，施用安非
    他命多次，約二至三天施用一次。嗣於九十二年一月九日十七時三十五分許，在
    臺北縣土城市○○街十二巷十號二樓，為警查獲甲○○，並查獲甲○○施用之第
    二級毒品安非他命一包（毛重零點玖公克），另扣得陳文輝（另案由臺灣板橋地
    方法院檢察署偵辦）所有之海洛因一包（毛重零點壹公克）、吸食器一組、吸管
    三支、分裝匙三支、磅秤一個、分裝袋五百七十九個。嗣甲○○於九十二年一月
    十日經本院以九十二年度毒聲字第一一一號裁定令入戒治處所施以強制戒治。
二、案經臺北縣政府警察局土城分局報請臺灣板橋地方法院檢察署檢察官偵查起訴。
    理  由
一、右揭事實，業據被告甲○○於本院審理時坦承不諱，復有扣案之安非他命一包（
    毛重零點玖公克）足資佐證，而被告於九十二年一月九日為警查獲後在警局所採
    尿液，經送請臺灣檢驗科技股份有限公司鑑定，均呈甲基安非他命陽性反應及嗎
    啡陽性反應，此有臺灣檢驗科技股份有限公司九十二年一月二十日濫用藥物尿液
    檢驗報告書一份附於本院卷可憑。又查，被告前因施用毒品案件，經本院依檢察
    官聲請以八十七年度毒聲字第八二一號裁定送觀察、勒戒後，因有繼續施用毒品
    之傾向，嗣再經本院以八十七年度毒聲字第一五七一號裁定施以強制戒治，於八
    十八年八月十六日戒治期滿，並經臺灣板橋地方法院檢察署檢察官於八十八年九
    月二十日以八十八年度戒毒偵字第二八號不起訴處分書為不起訴處分確定在案，
    有臺灣板橋地方法院檢察署八十八年度戒毒偵字二八號不起訴處分書電腦列印本
    一份及臺灣高等法院被告全國前案紀錄表各一份附於本院卷可憑，被告因本件施
    用毒品犯行，於九十二年一月十日經本院以九十二年度毒聲字第一一一號裁定令
    入戒治處所施以強制戒治等情，亦有本院九十二年度毒聲字一一一號裁定正本一
    份附於偵查卷可憑。是本件事證明確，被告犯行堪以認定，應予依法論處。
二、核被告所為，係犯毒品危害防制條例第十條第一項之施用第一級毒品罪及同條例
    第十條第二項之施用第二級毒品罪。其持有海洛因及安非他命之低度行為，為施
    用之高度行為所吸收，不另論罪。又被告先後多次施用第二級毒品安非他命，時
    間緊接，犯罪構成要件亦相同，顯係基於概括之犯意而為，應依刑法第五十六條
    連續犯之規定論以一罪，並加重其刑。復查，被告曾於於八十七年間因違反麻醉
    藥品管理條例等案件，經本院判處應執行有期徒刑八月確定，嗣入獄執行，並於
    八十九年一月二十日縮短刑期執行完畢，有臺灣板橋地方法院檢察署刑案資料查
    註紀錄表及臺灣高等法院被告全國前案紀錄表各一份可按，其於五年之內再犯有
    期徒刑以上之施用第一級毒品罪及施用第二級毒品罪，為累犯，應依刑法第四十
    七條之規定加重其刑，並就被告所犯施用第二級毒品罪部分，遞加重其刑。而被
    告所犯前開施用第一級毒品罪及施用第二級毒品安非他命罪二罪間，犯意各別，
    構成要件互異，應予分論併罰。爰審酌被告前已因施用毒品，在經強制戒治期滿
    ，由檢察官為不起訴處分後，復觸犯前揭二罪，惟念其犯行係戕害其自身，對社
    會治安尚非危害甚鉅，暨其犯罪之動機、目的、手段、所生危害等一切情狀，分
    別量處如主文所示之刑，並定其應執行刑，以示懲儆。又扣案之安非他命一包（
    毛重零點玖公克），係查獲之毒品，不問屬於犯人與否，應依毒品危害防制條例
    第十八條第一項前段之規定宣告沒收銷燬。另扣案之海洛因一包（毛重零點壹公
    克）、吸食器一組、吸管三支、分裝匙三支、磅秤一個、分裝袋五百七十九個，
    被告否認為其所有，而同案查獲之陳文輝業於警訊時供承為其所有之物（見偵查
    卷第十六頁），且無證據證明與被告本件施用毒品犯行有所關聯，自不予宣告沒
    收銷燬或沒收。
三、至被告自九十一年二月（起訴書僅泛載為九十一年年初）起至九十一年十月中旬
    止以外之連續施用第二級毒品安非他命犯行，雖未經檢察官提起公訴，惟與檢察
    官所起訴之被告施用第二級毒品安非他命行為，有裁判上一罪之連續犯關係，基
    於審判不可分原則，本院自得併予審究，復此敘明。
據上論斷，應依刑事訴訟法第二百九十九條第一項前段，毒品危害防制條例第十條第
一項、第二項、第十八條第一項前段，刑法第十一條前段、第五十六條、第四十七條
、第五十一條第五款，判決如主文。
本案經檢察官吳宗光到庭執行職務
中      華      民      國    九十二    年      四      月      三      日
                                  臺灣板橋地方法院刑事第六庭
                                          法  官  林海祥
右正本證明與原本無異。
如不服本判決，應於判決送達後十日內，向本院提出上訴狀。
                                          書記官  陳映孜
中      華      民      國      九十二      年      四      月    三    日
附錄本案論罪科刑主要法條：
毒品危害防制條例第十條
施用第一級毒品者，處六月以上五年以下有期徒刑。
施用第二級毒品者，處三年以下有期徒刑。


司法院資訊處製作；財團法人民間司法改革基金會備份。
